臺灣臺南地方法院刑事判決
111年度交易字第891號
公  訴  人  臺灣臺南地方檢察署檢察官
被      告  朱継立



上列被告因公共危險案件，經檢察官聲請以簡易判決處刑（111
年度偵字第16482號），被告就被訴事實為有罪之陳述，本院裁
定進行簡式審判程序，判決如下：
    主  文
朱継立駕駛動力交通工具而吐氣所含酒精濃度達每公升零點二五
毫克以上，處有期徒刑陸月，如易科罰金，以新臺幣壹仟元折算
壹日。
    事實及理由
一、按本件被告朱継立所犯為死刑、無期徒刑、最輕本刑3年以
    上有期徒刑以外之罪，亦均非屬高等法院管轄之第一審案件
    ，其於審理時先就被訴事實均為有罪之陳述，經告知簡式審
    判程序之旨，並聽取檢察官、被告之意見後，本院依刑事訴
    訟法第273條之1第1項規定裁定進行簡式審判程序，是本案
    之證據調查，依同法第273條之2規定，不受同法第159條第1
    項、第161條之2、第161條之3、第163條之1，及第164條至
    第170條所規定證據能力認定及調查方式之限制，合先敘明
    。
二、本件犯罪事實及證據，除證據部分補充：「被告於本院審理
    時之自白」外，其餘犯罪事實及證據均引用附件檢察官起訴
    書之記載。
三、論罪科刑：
  ㈠核被告所為，係犯刑法第185條之3第1項第1款之駕駛動力交
    通工具而吐氣所含酒精濃度達每公升0.25毫克以上之罪。
  ㈡本案公訴人以被告前因公共危險案件，經本院以105年度交簡
    字第4403號簡易判決判處有期徒刑6月確定，於民國106年8
    月26日執行完畢等情，有刑案查註紀錄表在卷可佐，主張被
    告於受徒刑之執行完畢5年以內故意再犯本案有期徒刑以上
    之罪，構成刑法第47條所規定之累犯，且認被告不知悔改，
    再犯本案，應予以加重其刑等語，而就被告構成累犯之前案
    犯罪紀錄，復經本院於審理時提示臺灣高等法院被告前案紀
    錄表予被告及檢察官表示意見，被告並表示沒有意見等語（
    見本院卷第38、39頁），則關於被告構成累犯之事實既已經
    本院進行調查、辯論程序，自可作為本院是否對被告加重其
    刑之裁判基準。又被告前既因酒後駕車之公共危險案件，經
    法院判處有期徒刑6月確定，其理應產生警惕作用因此自我
    控管，不再觸犯有期徒刑以上之罪。然被告卻於有期徒刑執
    行完畢後5 年內，故意再犯本件相同類型之公共危險罪，足
    見被告有其特別惡性，且前罪之徒刑毫無成效，其對於刑罰
    之反應力顯然薄弱，故認有必要依刑法第47條第1 項之規定
    加重其刑(依臺灣高等法院110年2月4日院彥文孝字第110000
    0847號函及函附之刑事裁判書簡化原則指示主文欄得不予記
    載「累犯」等字)。
㈢爰審酌被告明知酒後駕車之危險性，竟枉顧法律禁止規範與公
  眾道路通行之安全，於服用酒類後其呼氣酒精濃度高達每公升
  0.67毫克之情況下，猶貿然騎乘普通重型機車上路，並因不勝
  酒力碰撞他人停放路邊之車輛，惟念及被告犯後已知坦承犯行
  ，犯後態度尚可，暨被告自稱其為高職畢業之智識程度，從事
  卡拉OK服務業，月薪約新臺幣3萬多元，未婚、無子女，父母
  親年事已高，然未與被告共同居住之家庭生活狀況等一切情狀
  ，量處如主文所示之刑，並諭知易科罰金之折算標準，以資懲
  儆。
據上論斷，應依刑事訴訟法第273 條之1 第1 項、第299 條第1
項前段、第310條之2、第454條第2項，刑法第185 條之3 第1 項
第1 款前段、第47條第1 項、第41條第1 項前段，刑法施行法第
1 條之1第1項，判決如主文。
本案經檢察官 陳奕翔 提起公訴，檢察官 蔡明達 到庭執行職務
。
中　　華　　民　　國　　111 　年　　11　　月　　18　　日
　　　　　　　　　刑事第十六庭    法　官 蔡直青
以上正本證明與原本無異
如不服本判決應於收受本判後20日內向本院提出上訴書狀，並應
敘述具體理由。其未敘述上訴理由者，應於上訴期間屆滿後20日
內向本院補提理由書狀（均須按他造當事人之人數附繕本）「切
勿逕送上級法院」。
    　　　　　　　　　　　　　　　書記官　鄭瓊琳
中　　華　　民　　國　　111 　年　　11　　月　　18　　日
附錄本案論罪科刑法條全文：
中華民國刑法第185條之3
①駕駛動力交通工具而有下列情形之一者，處3年以下有期徒刑，
  得併科30萬元以下罰金：
  一、吐氣所含酒精濃度達每公升零點二五毫克或血液中酒精濃
      度達百分之零點零五以上。
  二、有前款以外之其他情事足認服用酒類或其他相類之物，致
    不能安全駕駛。
  三、服用毒品、麻醉藥品或其他相類之物，致不能安全駕駛。
②因而致人於死者，處3年以上10年以下有期徒刑，得併科2百萬
  元以下罰金；致重傷者，處1年以上7年以下有期徒刑，得併科
  1百萬元以下罰金。
③曾犯本條或陸海空軍刑法第54條之罪，經有罪判決確定或經緩
  起訴處分確定，於十年內再犯第1項之罪因而致人於死者，處
  無期徒刑或5年以上有期徒刑，得併科3百萬元以下罰金；致重
  傷者，處3年以上10年以下有期徒刑，得併科2百萬元以下罰金
  。
附件：
臺灣臺南地方檢察署檢察官起訴書
                                    111年度偵字第16482號
　　被　　　告　朱継立  男　49歲（民國00年0月00日生）
　　　　　　　　　　　　住澎湖縣○○市○○路000號
　　　　　　　　　　　　居臺南市○區○○路○段00號
　　　　　　　　　　　　國民身分證統一編號：Z000000000號
上列被告因公共危險案件，已經偵查終結，認應提起公訴，茲將
犯罪事實及證據並所犯法條分敘如下：
　　　　犯罪事實
一、朱継立前因酒後駕車之公共危險案件，經臺灣臺南地方法院
    以105年度交簡字第4403號判決處有期徒刑6月確定，於民國
    106年8月26日徒刑執行完畢。詎仍不知悔改，於111年3月10
    日凌晨4時30分至8時許，在臺南市仁德區文心路上之「上東
    城」大樓7樓內飲用高粱酒半瓶後，其知悉飲酒後吐氣所含
    酒精濃度達每公升0.25毫克以上，不得駕駛動力交通工具，
    仍於飲酒後未待酒精消退，基於酒後駕車致交通公共危險之
    故意，於同日8時50分許自該處騎乘車牌號碼000-000號普通
    重型機車上路，嗣於同日9時51分許行經臺南市○區○○路0段0
    0號前，不慎碰撞吳佩珊所有停放於路邊之車號000-0000號
    自小客車而發生交通事故，警經獲報後到場處理，並於同日
    10時15分在臺南新樓醫院對朱継立施以酒測，測得其吐氣所
    含酒精濃度為每公升0.67毫克，始悉上情。
二、案經臺南市政府警察局第一分局報告偵辦。
　　　　證據並所犯法條
一、上揭犯罪事實，業據被告朱継立於警詢及偵查中均坦承不諱
    ，核與證人吳佩珊於警詢中之證述情節相符，並有臺南市政
    府警察局第一分局當事人酒精測定紀錄表、臺南市政府警察
    局舉發違反道路交通管理事件通知單、道路交通事故現場圖
    、道路交通事故調查報告表㈠㈡、車輛詳細資料報表查詢結果
    各乙份及現場照片24張附卷足憑，足徵被告前揭自白應與事
    實相符，其犯嫌應堪認定。
二、核被告所為，係犯刑法第185條之3第1項第1款之駕駛動力交
    通工具吐氣所含酒精濃度達每公升0.25毫克以上之罪嫌。又
    被告曾有如犯罪事實欄所載之犯罪科刑及執行情形，有刑案
    資料查註紀錄表1份附卷可參，其於徒刑執行完畢後，5年內
    故意再犯本件有期徒刑以上之罪，為累犯，請依刑法第47條
    第1項規定加重其刑。
三、依刑事訴訟法第251條第1項提起公訴。
　　此　致
臺灣臺南地方法院
中　　華　　民　　國　 111　　年　　7 　　月　　14    日
                              檢 察 官 　陳奕翔
本件證明與原本無異
中　　華　　民　　國　 111　　年　　7 　　月　　20　　日
                              書 記 官   陳耀章
所犯法條：
中華民國刑法第185條之3
駕駛動力交通工具而有下列情形之一者，處 3 年以下有期徒刑
，得併科 30 萬元以下罰金：
一、吐氣所含酒精濃度達每公升零點二五毫克或血液中酒精濃度
    達百分之零點零五以上。
二、有前款以外之其他情事足認服用酒類或其他相類之物，致不
    能安全駕駛。
三、服用毒品、麻醉藥品或其他相類之物，致不能安全駕駛。
因而致人於死者，處 3 年以上 10 年以下有期徒刑，得併科 2
百萬元以下罰金；致重傷者，處 1 年以上 7 年以下有期徒刑，
得併科 1 百萬元以下罰金。
曾犯本條或陸海空軍刑法第 54 條之罪，經有罪判決確定或經緩
起訴處分確定，於十年內再犯第 1 項之罪因而致人於死者，處
無期徒刑或 5 年以上有期徒刑，得併科 3 百萬元以下罰金；致
重傷者，處 3 年以上 10 年以下有期徒刑，得併科 2 百萬元以
下罰金。